# 计学撮要 2018 中关于除政策性搬迁以外的其他一般性搬迁的会计处理

提问人：小会计先生 时间：2019-06-08 23:28:14
陈老师您好，计学撮要 2018 中关于除了政策性搬迁以外的其他一般搬迁的情形下，对因搬迁而被政府收回的土地使用权和不可移动固定资产报废等损失的补偿：属于相关固定资产和无形资产处置所得款项按照资产处置规定计入资产处置损益，但是我看后面又讲收到补偿款等同于企业交付资产公允价值部分作为企业处置资产的对价，不适用政府补助准则，搬迁补偿款高于企业交付资产公允价值部分作为政府补助处理，是不是可以理解为：企业收到的补偿款如果正好等于因搬迁而被政府收回资产的公允价值，则该公允价值与被收回资产账面价值的差额计入资产处置损益，如果企业收到的补偿款高于被政府收回资产的公允价值，高出的那部分则视为政府补助，且按照政府补助准则相关规定进行处理

回答人：chenyiwei
基本可以这样理解。需注意在 2017 年政府补助准则修订后，对政策性搬迁的会计处理和此前已有变化，对于以被征收资产公允价值为基础确定搬迁补偿款金额的情形，其相当于被征收资产公允价值的这部分补偿款就是处置资产的对价，这部分补偿款不适用政府补助准则。

提问人：小会计先生 时间：2019-06-10 22:07:12
就是计学撮要中例 4 （应用指南例 1 ）那个例子所讲的其相当于被征收资产公允价值 1 亿元的这部分补偿款就是处置资产的对价，与被征收资产账面价值的差作为资产处置损益，但是如果该例子中开发区正政府向甲企业支付的是 2 亿元的补偿资金，那就应该将超过公允价值的那 1 亿元按照政府补助准则进行会计处理吧，感觉本质上与除政策性搬迁以外的其他搬迁一样啊，区别就是政策性搬迁得先计入专项应付款，然后再考虑是否作为政府补助处理，而其他搬迁不用先计入其他应付款，直接判断收到的补偿款是否等于被征收资产的公允价值，然后分别以处置资产和政府补助相关规定进行相应会计处理，陈老师这样理解对不？

回答人：chenyiwei
可以这样理解。现在政策性搬迁和一般商业化搬迁的会计处理方法基本一致了。

提问人：shadebiao 时间：2019-12-02 06:30:19
甲企业与政府有关单位（该单位为事业单位）签订协议，协议规定（ 1 ）按照评估价给与土地补偿 2 亿元，（ 2 ）如果提前签约给与总价款 5%（即1000 万元）的奖励，（ 3 ）按照总价款给与3%（即 600 万元）的搬迁补助，给与 2%（即 400 万元）的停产停业补助。
假设该土地账面价值 2000 万元，不考虑税费。
请按如下处理是否合理：
（ 1 ）1.8亿元作为资产处置收益；（ 2 ） 1000 万元提前签约奖励作为营业外收入-其他；（ 3 ） 600 万元搬迁补助及 400 万元停产停业补助作为其他收益（假设没有搬迁费用、停产损失）。

回答人：chenyiwei
基本可以。